臺灣臺北地方法院裁定
111年度北秩聲字第35號
原處分機關  臺北市政府警察局中山分局

聲明異議人
即受處分人  李瀅瀅





上列聲明異議人因違反社會秩序維護法案件，對於原處分機關於
民國111年10月4日所為之處分（北市警中分刑字第1113055920號
）聲明異議，本院裁定如下：
    主    文
異議駁回。
    理    由
一、按被處罰人不服警察機關之處分者，得於處分書送達之翌日
    起5日內聲明異議；聲明異議，應以書狀敘明理由，經原處
    分之警察機關向該管簡易庭為之；原處分之警察機關認為聲
    明異議不合法定程式或聲明異議權已經喪失或全部或一部無
    理由者，應於收受聲明異議書狀之翌日起3日內，送交簡易
    庭，並得添具意見書；簡易庭認為聲明異議無理由者，應以
    裁定駁回之。認為有理由者，以裁定將原處分撤銷或變更之
    ；社會秩序維護法第55條、第56條後段及第57條第2項，分
    別定有明文。查本件原處分機關以北市警中分刑字第111305
    5920號處分書裁處異議人新臺幣（下同）9,000元，賭資13,
    200元沒入，並於民國111年10月19日送達異議人，而異議人
    於111年10月24日聲明異議等情，有臺北市政府警察局中山
    分局聲明異議案件意見書、聲請狀、送達證書、臺北市政府
    警察局中山分局違反社會秩序維護法案件處分書在卷可稽，
    亦即，本件異議人聲明異議並未逾異議期間，與法相符，合
    先敘明。
二、原處分意旨略以：異議人於111年10月4日13時37分許，在臺
    北市○○區○○街000號，由第三人丁宏軒所經營之職業賭場，
    以麻將及籌碼為賭具為賭博財物，經警方持搜索票當場查獲
    ，並於現場查獲異議人持有賭資13,200元，爰依社會秩序維
    護法第84條規定，處罰鍰9,000元，並沒入賭資13,200元。
三、聲明異議意旨略以：異議人遭查扣之13,200元並非賭資，而
    係異議人欲繳交之勞保費用及房租，希望能歸還，為此提出
    異議等語。
四、異議人固辯稱遭扣之13,200元並非賭資，而係異議人欲繳交
    之勞保費用及房租，為生活費云云。惟查：
㈠異議人於警詢時即稱：（警察問：本所警員於111年10月4日13
  時17分，持臺灣臺北地方法院搜索票，警方於進入前，你人在
  何處？作何事？）答：我當時坐在小房間內最裡面的一桌與其
  他3名陌生男子正在進行麻將賭博。（警察問：警方自你身上
  查扣何物？）答：從我身上查扣13,200元，及籌碼14張，但我
  不認為那是現金賭資，因為我們是用籌碼，是他們叫我拿出來
  的，我才拿出來的，這些錢是我的生活費，與賭博無關。（警
  察問：今日你於現場係以何種方式賭博？玩法為何？如何抽頭
  ？）答：我們係使用麻將賭博，賭法每人分別持16張麻將牌，
  以4個人打1副麻將牌，分東、南、西、北4家，每家各1圈，東
  風東至北風北為1局，以該局有人胡牌為止結束，以5,000元為
  1底，每台500元，以每次有人自摸就抽頭2,000元，最多抽5次
  共10,000元。抽頭金是交給場主。（警察問：現場查扣之賭博
  籌碼有哪些種類，與新臺幣算法為何？籌碼由何人提供兌換？
  ）答：我們那一桌是使用黑色籌碼（等同50,000元）、褐色籌
  碼（等同5,000元）、白色籌碼（等同500元），其他紫色籌碼
  、綠色籌碼我不清楚等同多少新臺幣。（警察問：你於今日至
  案發地點賭博，身上是否有攜帶金錢？攜帶多少？兌換多少籌
  碼？）答：有，帶13,200元，不是拿來兌換籌碼的，我去到現
  場就由場主發籌碼21張（等同150,000元：黑色兩張、褐色9張
  、白色10張）。（警察問：你稱不需要使用現金兌換籌碼，那
  如何計算輸贏方式？）答：我今天是受雇於老闆（不知道是誰
  ）前去打牌俗稱：槍手，輸贏方式為：贏的話，有酬勞2成，
  例如我今天籌碼為15萬，贏至籌碼20萬時，我就可以得到1萬
  元，並由場主當面交付現金給我。輸的話，場主會記帳，他會
  向我的老闆（我不清楚為何人）收錢。（警察問：你於今日係
  如何進入該賭博場所？過往曾至該處所賭博幾次？）答：我走
  路前往的，我家就住附近，是場主邀約我前往，我今天去過1
  次等語無誤。則異議人就有於上開時、地為賭博行為一事，已
  坦承不諱。
㈡其雖辯稱：係受雇於老闆前去打牌即俗稱槍手云云，然此情為
  現行查獲賭博案件之常見抗辯，且異議人既受雇老闆前往擔任
  賭博槍手為業，則其所為賭博之輸贏及分酬多少，均與老闆相
  關，其卻又表示並不知道受雇老闆為何人，僅由賭博場主邀約
  ，即前往該場所為賭博行為，徵以，一般而言，賭博場主之立
  場，顯與聘僱槍手之金主老闆之立場，利益相反，異議人前來
  賭博，卻均由場主與老闆記帳計酬，老闆甚至不與異議人聯繫
  確認賭博輸贏，未免與常態有異，異議人該辯解之真實性，誠
  屬有疑，其此部分辯解甚與常情不符，堪認其有意圖卸責情形
  ，故難以採信。又賭場內賭博之型態，本就屬動態過程，賭客
  可能持續賭博，亦可能間歇參與賭博；可能先觀望再下場賭博
  ，亦可能已輸光後在旁觀看；可能原參與賭博，於警方到來時
  恰好暫歇或停歇，諸種情況，不一而足，除非異議人確能舉證
  自己在場，與賭博無關，例如：正好路過前來訪友或辦事 並
  無欲為賭博等，否則，其既然有在場進行賭博之事實，又攜帶
  相當之現金到場，顯為充作賭資之可能性為最高，況且異議人
  向警方表示其為無業、有低收入戶身分無訛，卻攜帶有現金13
  ,200元前往賭博場所，其辯稱為前述生活費云云，當難以憑信
  。並且，依其顯然熟悉前述賭場之麻將賭博賭法及方式，其應
  非偶然路經而進入該賭場，其亦稱為賭博場主邀約前往，則一
  般而言，賭場為避免遭發覺不法賭博情事，通常對於邀約之賭
  客必然經過濾篩選，而賭客會攜帶相當預備之賭資前往賭博，
  始為常態，此由賭場方面查獲相當之現金，並有記帳本及點鈔
  機，在場之賭客亦均同時身懷相當現金及籌碼，有扣押物品目
  錄表存卷可表，即可知悉，且此情亦為一般人生活經驗可知。
  則異議人前往上址賭博應非首次，不論查獲時其將現金放置於
  身上或何處、或異議人主觀上有無認此為賭資之一部，原處分
  機關據以前開情事綜合判斷，而認定13,200元係異議人賭資之
  一部分，於採證原則及經驗法則上，並無何明顯違誤，且符合
  一般人生活上認知。
㈢從而，原處分機關依社會秩序維護法第84條規定，處異議人9,0
  00元罰鍰，並依同法第22條規定沒入異議人遭現場查扣之13,2
  00元為賭資，於法並無不合。異議人空言該在賭場中查獲之現
  金為其生活費云云，並以前揭情詞而聲明異議指摘原處分不當
  ，請求撤銷原處分並發還其該13,200元云云，經審認卷證，認
  為無理由，應予駁回。
五、爰依社會秩序維護法第57條第2項前段，裁定如主文。 
中　　華　　民　　國　　111 　年　　12　　月　　15　　日
                  臺灣臺北地方法院
　　　　　　     　  　 臺北簡易庭  法　官  徐千惠
以上正本證明與原本無異。
本件不得抗告。
中　　華　　民　　國　　111 　年　　12　　月　　15　　日
　　　　　　　　　　　　　　　　 　 書記官　蘇冠璇